# 关于加权平均净资产收益率的计算

提问人：xiaoshitou_ 时间：2022-04-10 10:50:56
请教陈版主：A公司为新三板挂牌公司，目前拟北交所上市。报告期内A公司出现向股东分红，分红事项 6 月份经公司股东大会审批通过并公告，权益分派权益登记日为 9 月份。从会计角度来讲，在 6 月份公司应该确认应付股利，同时净资产减少。那在计算净资产收益率时，应该从 6 月份开始做净资产减少呢，还是应当为权益登记日时做减少呢？

回答人：chenyiwei
与会计处理保持一致，在股东大会通过利润分配决议的月份（ 6 月）自次月起计算净资产减少的加权平均数。